# 较高风险的银行承兑汇票未到期且未背书或贴现的列报问题

提问人：13757187143 时间：2020-03-09 08:05:20
企业通常对应收票据部分持有至到期，部分背书或贴现，如果是6+9以外的信用风险较高的商业银行开出的银行承兑汇票，因为信用风险较高的银行开出的银行承兑汇票期末已背书或贴现但是通常不符合终止确认条件，仍作为应收票据列报，不调整到应收款项融资。
那这部分票据的业务模式该怎么定呢？企业实际是部分持有至到期，部分背书或贴现，但财务处理上不能提前终止确认，即账面显示的是持有至到期。企业在划分业务模式时应按照实际情况的还是财务账面？如果按照实际情况，这部分较高风险票据背书贴现前放在了应收款项融资，背书贴先后放在应收票据就觉得既奇怪又麻烦...那么较高风险银行承兑汇票未到期且未背书或贴现的，列报到应收票据还是应收款项融资更为合理呢？

回答人：chenyiwei
这种情况实务中是以财务账面情况为依据，即视同持有到期，列报在应收票据中，（理论上判断业务模式时，背书或贴现终止确认不是确定“出售+持有”业务模式的必要条件，但实务中很多还是考虑的）
另外，如果原先作为应收款项融资的应收票据，背书或贴现后不满足终止确认条件，则不能重分类到应收票据，应继续在应收款项融资中列报。